【裁判字號】    89,交簡上,62
【裁判日期】    900322
【裁判案由】    過失傷害
【裁判全文】
臺灣桃園地方法院刑事判決                        八十九年度交簡上字第六二號
    公   訴   人  臺灣桃園地方法院檢察署檢察官
    上   訴   人
    即   被   告  乙○○
右上訴人因過失傷害案件，不服本院中壢簡易庭八十九年壢交簡字第四三六號，中華
民國八十九年九月二十日第一審刑事簡易判決（聲請簡易處刑案號：台灣桃園地方法
院檢察署八十九年偵字第四五八五號）提起上訴，經本院改依通常程序審理，茲判決
如左：
    主      文
原判決撤銷。
本件公訴不受理。
    理      由
一、公訴意旨略以：被告即上訴人乙○○於民國八十九年二月十一日十八時三十分許
    ，駕駛車牌號碼ＬＨ─二九八三號自用小客車，沿車行速率限制為時速五十公里
    以下之桃園縣平鎮市○○路，由中壢往龍潭方向行駛，途經該路南勢一段一○一
    號前，理應注意車輛行駛時，應注意車前狀況，隨時採取必要之安全措施，及應
    注意行車速度依標誌之規定，而依當時天候、路況及視線均良好等情形，又無不
    能注意之情事，竟疏未注意，貿然以時速七十公里之速度急駛，而自後撞擊同向
    由甲○○所駕駛，後載丙○○（八十三年二月十三日生）之車牌號碼ＥＶＪ─三
    七一號機車，致甲○○受有頭部外傷、牙齒斷裂、右肘及右踝創傷、背挫傷之傷
    害，丙○○受有右肱骨幹骨折、右骨盆挫傷、多處擦傷之傷害。案經甲○○告訴
    及就丙○○受傷部分獨立告訴（丙○○本人則未據告訴）。因認上訴人涉有刑法
    第二百八十四條第一項前段之過失傷害罪嫌等語。
二、按告訴乃論之罪，告訴人於第一審辯論終結前，得撤回其告訴；又告訴乃論之罪
    未經告訴或告訴經撤回者，法院應諭知不受理之判決；另檢察官聲請以簡易判決
    處刑之案件，經法院認為有第四百五十一條之一第四項但書之情形者，應適用通
    常程序審判之，刑事訴訟法第二百三十八條第一項、第三百零三條第三款、第四
    百五十二條分別定有明文。
三、本件公訴人指被告涉犯之刑法第二百八十四條第一項前段之過失傷害罪嫌，依同
    法第二百八十七條規定，須告訴乃論。經查，被害人丙○○於偵查中僅就是否告
    訴陳稱：「給媽媽（甲○○）說。」等語，並未表示告訴，公訴人認被害人丙○
    ○已提起告訴，容有誤會。而告訴人甲○○於本案八十九年五月二十五日繫屬本
    院前已具狀向台灣桃園地方法院檢察署檢察官撤回告訴，此有台灣桃園地方法院
    檢察署總收文表及撤回告訴狀影本各一紙在卷可稽，依前開規定，自應諭知不受
    理之判決。次查，本件檢察官聲請依簡易程序提起公訴，惟因撤回告訴狀未及附
    卷，致原審無由審查，而以簡易判決論處被告罪刑，揆之首揭說明，其踐行之訴
    訟程序於法洵有違背。上訴意旨指摘原審判決不當雖未指摘及此，但此為法院應
    依職權調查之事項，且應先於實體而為審認，自應由本院將原判決撤銷，改依第
    一審通常程序審理，並諭知不受理判決。
據上論斷，應依刑事訴訟法第四百五十二條、第四百五十五條之一第一項、第三項、
第三百六十九條第一項前段、第三百六十四條、第三百零三條第三款，判決如主文。
本案經檢察官鄭重文到庭執行職務。
中      華      民      國    九十      年      三      月    二十二    日
                                  臺灣桃園地方法院刑事第二庭
                                      審判長  法  官    王  兆  飛
                                              法  官    李  桂  英
                         法  官    曾  正  耀
右正本證明與原本無異。
如不服本判決，應於判決送達後十日內向本院提出上訴狀( 應附繕本 )，上訴於
臺灣高等法院。
                                              書記官    文  巧  雲
中        華        民        國   九十   年   三   月    二十二    日


司法院資訊處製作；財團法人民間司法改革基金會備份。
